臺灣高等法院臺中分院刑事判決　　　　　　　　　　九十二年度上易字第二七七號
　　上　訴　人
　　即　被　告　乙○○原名王.
右上訴人因竊盜案件，不服臺灣彰化地方法院中華民國九十一年十二月三日第一審判
決（民國九十一年度易字第一○三五號，起訴案號：臺灣彰化地方法院檢察署民國九
十一年度偵字第六○八六號），提起上訴，本院判決如左：
　　主      文
上訴駁回。
　　事實及理由
一、本案經本院審理結果，認第一審判決認事用法及量刑均無不當，應予維持，並引
    用第一審判決書記載之事實、證據及理由（如附件）。
二、上訴人即被告乙○○在本院未提出其他有利之證據及辯解，其上訴無理由，應予
    駁回。
三、據上論結，應依刑事訴訟法第三百六十八條、第三百七十三條，判決如主文。
本案經檢察官甲○○到庭執行職務。
中      華      民      國　    九十二     年     二      月   二十七 　日
　　　　　　　　　　　　　　　　臺灣高等法院臺中分院刑事第七庭
　　　　　　　　　　　　　　　　　　　審判長法　官　林　榮　龍
　　　　　　　　　　　　　　　　　　　　　　法　官  謝  說  容
　　　　　　　　　　　　　　　　　　　　　　法　官　蔡　名　曜
右正本證明與原本無異。
不得上訴。
　　　　　　　　　　　　　　　　　　　　　　書記官  陳　美　利
中      華      民      國　    九十二     年     三      月     三 　　日
                                                                        Ｒ
臺灣彰化地方法院刑事判決                        九十一年度易字第一三五號
    公  訴  人  臺灣彰化地方法院檢察署檢察官
    被      告  乙○○（原名王義則）
                        男  五十七歲（民國○○○年○月○日生）
                        設彰化縣溪湖鎮○○里○○路○段七九號
                        身分證統一編號：Ｎ一0000000號
右列被告因竊盜案件，經檢察官提起公訴 (九十一年度偵字第六０八六號)，本院判
決如左：
    主      文
乙○○連續竊盜，累犯，處有期徒刑伍月，如易科罰金，以參佰元折算壹日。
    事      實
一、乙○○前有五次竊盜獲判徒刑或罰金之犯罪記錄，最近一次於民國九十年八月間
    ，因犯竊盜罪，經本院判處有期徒刑六月確定，甫於九十一年六月二十日執行完
    畢，猶不知悔改，復基於意圖為自己不法所有之概括犯意，於九十一年八月二十
    八日凌晨二時許、三時三十分許及同年九月一日清晨五時五十分許，分別在彰化
    縣溪湖鎮○○路後溪巷五十一之四號騎樓、彰化縣溪湖鎮○○街一一四號騎樓及
    彰化縣溪湖鎮○○路後溪巷七十號騎樓，連續竊取丁○○（起訴書誤載為莊清煙
    ）所有飛燕牌腳踏車一輛及白色半罩式安全帽一頂（合計約值新台幣一千四百元
    ）、丙○○所有白色電光牌工作帽及深綠色安全帽各一頂（約值新台幣五百元）
    、戊○○所有角鐵一支（約值新台幣五百元），得手後，將腳踏車留供己用，餘
    則意圖變賣金錢，嗣於九十一年九月四日十六時二十許，在彰化縣溪湖鎮○○里
    ○○路○段七十九號其住處，為警查獲，並取回上述失竊之財物，始知上情。
二、案經彰化縣警察局溪湖分局報告臺灣彰化地方法院檢察署檢察官偵查起訴。
    理      由
一、訊據被告乙○○固不否認有於其上開住處被查獲被害人所失竊之前述財物等事實
    ，惟其矢口否認有何竊盜犯行，辯稱：被查獲之物品，伊係在垃圾場所拾獲的，
    是別人不要的，伊是環保志工云云。惟查；被告右揭竊盜犯罪事實，業據被害人
    丁○○、戊○○及丙○○指述歷歷，核與證人即查獲之員警孫偉結證查獲之過程
    大致相符；被告雖矢口否認有竊取被害人之財物，並辯說該等物品均係其所拾獲
    云云，然訊其於何時、何地拾獲該等物品，其原於警訊時供說：腳踏車是九十一
    年八月二十八日二時許在溪湖員鹿路後溪巷（被害人丁○○、丙○○住處附近）
    拾獲，同時撿到一頂白色半罩式安全帽；白色工作帽及半罩式安全帽是同日二時
    許在附近騎樓前拾獲；三角架是九十一年九月一日三時許在溪湖金華街（被害人
    戊○○住處附近）所拾獲云云；後其於偵查中卻改稱：腳踏車是九十年六月在溪
    湖糖廠撿的，三角架是九十一年八月底在溪湖西環路撿的，安全帽則是九十年間
    在溪湖窪仔里垃圾場拾獲的云云；嗣其再於本院初訊時供說：扣案物係幾十年前
    在垃圾場撿來的，垃圾場是在溪湖二溪路溪湖橋附近云云；於本院第二次訊問時
    則又改說：該等物品係在二林鎮○○路附近的垃圾場所拾獲的云云，其就拾獲該
    等物品之供述，前後說法數變，且被害人之該等財物，均係其等在九十一年八、
    九月間所失竊，但被告所供拾獲之時間，有為一年前，有為幾十年前，其說詞出
    入甚大，且與被害人所述失竊時間顯有前後倒置之情形，況該等財物，均係堪用
    之物，被告於偵查中亦供承所扣之腳踏車係其代步之工具，則其為何被丟棄在垃
    圾場或路邊，顯為不實，而被害人丁○○已明指該部腳踏車之特徵在於支架係屬
    舊式，現已不常見，並明白確認該腳踏車確係其所騎用二年多之腳踏車無誤，而
    丙○○所失竊之安全帽上，印有「立群營造」等字樣，此亦足供辨識，自無誤認
    之虞；且被害人所失竊財物均非貴重，其等與被告又素不相識，自無怨隙可言，
    當不致為圖如此之小利，而甘冒受誣告追訴之危險，是其等之指述，應無誣攀之
    可能。則被告前之所辯，應係為己卸責之詞，無可採信。此外，復有照片八幀、
    贓物認領保管單三紙附卷可相佐證，被告竊盜犯行堪予認定，應依法予以論科。
二、核被告乙○○所為，係犯刑法第三百二十條第一項之竊盜罪。其先後三次竊盜犯
    行，時間緊接，所犯構成要件相同，顯係基於概括犯意為之，應依連續犯之規定
    論以一罪，並依法加重其刑。再被告於前述時間，曾受有期徒刑之宣告及執行完
    畢，有臺灣彰化地方法院檢察署刑案資料查註紀錄表在卷可參，其於五年內，再
    犯本件有期徒刑以上之罪，為累犯，應依法遞加其刑。爰審酌被告犯罪之動機、
    目的、方法、手段、所得利益、所生危害，其前已有多次之竊盜犯罪記錄，品行
    不佳可見，且其甫因犯竊盜罪獲判徒刑入監執行完畢，於出監後二個月即再次犯
    案，雖所竊得之財物尚非貴重，所得利益亦屬有限，然其圖不勞而獲之心態及惡
    習顯難矯正，不值輕縱，暨其犯後不知悔改，一再自稱其係環保志工，堅不認錯
    ，態度不佳等一切情狀，量處如主文所示之刑，並諭知易科罰金之折算標準，以
    示懲儆。
據上論斷，應依刑事訴訟法第二百九十九條第一項前段、刑法第五十六條、第三百二
十條第一項、第四十七條、第四十一條第一項前段、罰金罰鍰提高標準條例第一條前
段、第二條，判決如主文。
本案經檢察官吳芙如到庭執行職務。
中      華      民      國      九十一    年    十二    月    三      日
                                臺灣彰化地方法院刑事第一庭
                                    法      官  葛永輝
右正本證明與原本無異。
如不服本判決，應於送達後十日內向本院提出上訴狀( 須附繕本 )。
告訴人或被害人對於判決如有不服具備理由請求檢察官上訴者，其上訴期間之計算係
以檢察官收受判決正本之日期為準。
                                    法院書記官  施惠卿
中      華      民      國      九十一    年    十二    月    三      日
刑法第三百二十條
意圖為自己或第三人不法之所有，而竊取他人之動產者，為竊盜罪，處五年以下有期
徒刑、拘役或五百元以下罰金。
意圖為自己或第三人不法利益，而竊佔他人之不動產者，依前項之規定處斷。
前二項之未遂犯罰之。
